【裁判字號】    90,訴,550
【裁判日期】    901025
【裁判案由】    常業竊盜
【裁判全文】
臺灣臺北地方法院刑事判決                            九十年度訴字第五五號
    公  訴  人  臺灣臺北地方法院檢察署檢察官
    被      告  丁○○
右列被告因竊盜案件，經檢察官提起公訴（九十年度偵字第六五九、三五六○、七八
七一、七八七二、七八七三、七八七四號），及移送併辦（九十年度偵字第九二七０
號），本院判決如左：
    主  文
丁○○以犯竊盜罪為常業，處有期徒刑貳年。應於刑之執行前令入勞動場所強制工作
參年。扣案之手套壹雙沒收之。
    事  實
一、丁○○前於民國八十八年七月二日起至八十九年二月七日止因犯常業竊盜罪，經
    臺灣高等法院於八十九年十月十一日以八十九年度上易字第二八九九號判決有期
    徒刑三年，並經最高法院駁回上訴確定。詎仍不知悔改，除於上開案件訴訟中連
    續犯下多件竊盜罪，因為該判決效力所及而由臺灣臺北地方法院檢察署（下稱甲○）檢察官於本案中另為不起訴處分外，復另行起意，意圖為自己不法之所有，
    自八十九年十月二十四日起至同年十二月二十九日止，連續六次在如附表編號一
    至六所示之時間、地點、行竊方法，竊取如附表編號一至六號所示被害人之財物
    （附表編號二於侵入住宅開始以目光搜尋財物後因遭人發現而未竊得財物，編號
    三則係未搜得財物，均未得手；編號四之犯罪係與案外人辛○○共同為之【另行
    移送檢察官偵查】），並賴以營生為常業，嗣於同年月二十九日下午二時許，因
    前往附表編號五、六之地點竊取財物時，遭警查獲並循線查獲附表編號一至四所
    示之竊盜犯行。
二、案經台北市政府警察局大安分局、台北縣警察局新店分局、永和分局、蘆洲分局
    報告臺灣臺北地方法院檢察署檢察官偵查起訴。
    理  由
一、訊據被告丁○○除否認附表編號四、五號竊得財物之數量，辯稱：編號四之現金
    我與辛○○各一半，其餘物品均歸辛○○所有，新台幣一人約分二萬餘元，美金
    一人約分二、三百元，所以新台幣大概只有偷四萬餘元、美金偷五百餘元，所以
    我偷的現金沒有被害人乙○○講的那麼多，編號五之提款卡並非我偷的，我沒有
    偷提款卡云云外，對於其餘之竊盜犯行均坦承不諱。
二、經查：
（一）被告坦承犯行之部分（附表編號一、二、三部分）：核與被害人子○○、林素
      月、癸○○於警訊時指訴之情節相符，且警方在各該犯罪現場所採集之指紋，
      經送內政部警政署刑事警察局鑑定結果，均係被告在各該犯罪現場竊取財物時
      所遺留指紋，此有內政部警政署刑事警察局八十九年十一月二十三日（８９）
      刑紋字第１８２６０４號（臺灣板橋地方法院檢察署【下稱板檢】九十年度偵
      字第三九一六號第七頁）、八十九年十一月二十九日（８９）刑紋字第１８８
      ７６９號（甲○九十年度偵字第六五九號第一六六頁）、九十年一月十二日（
      ８９）刑紋字第２０３１７１號（板檢九十年度偵字第四三七七號第五頁）鑑
      驗書各一紙在卷可稽，均足認被告自白與事實相符，此部分犯行堪以認定。
（二）附表編號四、五之部分：被告就竊盜行為固亦坦認不諱，並與被害人乙○○於
      警訊、本院調查、丙○○於警訊、偵查及本院調查時指訴之情節，及證人即於
      附表編號五之時間由現場對面房子看到被告正在攀爬鐵窗之壬○○於偵查及本
      院調查中證述看到被告由樓梯間爬到窗戶等情相符，並有被告自編號四犯罪地
      點六樓窗戶攀越入內時在窗戶上遺留指紋位置之照片五張，及該採集之指紋經
      送鑑定確屬被告之指紋之內政部警政署刑事警察局九十年一月十二日（９０）
      刑紋字第４４０８號（板檢九十年度偵字第四三七三號第八頁）鑑驗書可憑，
      雖辯稱：編號四之地址是由朋友辛○○所提供，當天由辛○○開車一起去，到
      場後先由洪打電話確定被害人不在家後，再由其進入竊取財物，但是新台幣及
      美金並沒有拿這麼多，伊與辛○○僅各自分得新台幣二萬多元、美金二、三百
      元，首飾部分則都是辛○○拿走的（辛○○部分詳後述），至於編號五則因未
      搜得財物又被人發現所以想要趕快跑，伊若拿了提款卡，沒有密碼也是沒有用
      云云。然查，此二部分遭竊之財物數量，業經被害人乙○○、丙○○於警訊及
      本院調查中證述明確，被害人丙○○陳稱：「房間裡面的衣櫥櫃子都被翻動過
      」、「提款卡放在床頭櫃的抽屜」，被害人乙○○則稱：「因當天家中被翻箱
      倒櫃，所以其太太有清點過，確定財物係當天失竊的」；再者，被告於警訊中
      供陳，被害人丙○○所失竊之中國信託商業銀行提款卡二張及臺灣中小企業銀
      行提款卡一張係伊所竊取，於民眾及警方圍捕時隨手丟棄，不知道丟到何處等
      語（甲○九十年度偵字第六五九號第五頁），亦與證人即案發當天有到達現場
      及為被告製作警訊筆錄之警員李進光於本院調查中結證：「被告有說他偷到提
      款卡，他是說是在圍捕過程中隨手丟掉了，我們在現場找了很久但是找不到，
      所以未扣案」之情節相同，衡之被告因犯案多起，對於其中竊得之金額難免誤
      記，且參以被告對於其所犯前後多起竊盜行為於警訊、偵查中及本院調查數次
      翻供之犯後態度，甚或辯稱不知案發現場為何會留有其指紋之詞（甲○九十年
      度偵字第六五九號九十年三月十二日之訊問筆錄），且伊在警訊中自承曾行竊
      台北縣永和市○○路四二０號八樓之二被害人所有之提款卡前往玉山銀行雙和
      分行盜領新台幣（下同）一千四百元（甲○九十年度偵字第六五九號第一百二
      十五頁，該部分犯行因為前案判決效力所及，業經檢察官為不起訴處分），是
      被告欲以提款卡並未扣案而抗辯不知密碼所以不可能竊取提款卡，或竊得之金
      額較被害人之指述為少等，應係事後卸責之詞，殊無可採。
（三）附表編號五部分之犯罪方法：雖被告辯稱扣案之塑膠手套一雙及尖嘴鉗一支並
      非伊所有，尖嘴鉗係自被害人丙○○家房間電視下面的工具箱所拿的等詞，然
      被告前於警訊中曾坦承該塑膠手套係伊於作案前在台北市○○○路與敦化南路
      口買的，更於偵查中供稱「因為以前就是被驗到我指紋，所以我後來竊盜就戴
      手套」（甲○九十年度偵字第六五九號九十年三月十二日訊問筆錄），而竊盜
      犯於犯罪中戴手套亦無何異於常理之情，況其對於手套係何處所買更已供陳在
      卷，被害人丙○○於本院調查中復陳稱，手套並非伊家中所有，是被告事後翻
      異前詞辯以手套並非其所有，顯不足採。另查，雖被害人丙○○亦稱，尖嘴鉗
      並非家中之物，且房間電視下面並無工具箱，只有在房間書桌之抽屜裡面有錘
      子類之工具，然證人壬○○於本院調查中結證稱：「（問：他爬進去的時候有
      無帶東西？）我只看到他爬的動作」，又在家中持有尖嘴鉗之工具所在多有，
      而一般人對於家裡之工具究有哪些更難記憶清楚，再觀之被告竊盜之手法，除
      編號二係持被害人家頂樓外之鋤頭破壞窗戶外，均無持凶器犯之者，則被告所
      辯應尚堪採信，故扣案之手套及尖嘴鉗應僅手套係屬被告所有。
（四）附表編號六之部分：被告除否認有攜帶凶器進入該處，自陳扣案尖嘴鉗是在編
      號五住處拿來要轉開後面鐵窗之螺絲用的，因為轉不開就丟在那裡，（編號六
      ）頂樓加蓋處只有落地窗，沒有關，伊就直接打開，在衣櫥裡拿白色衣服出來
      換，把藍色的丟在衣櫥裡，而後步出樓梯間取走羽毛球拍等情均坦承不諱，核
      與被害人己○○○於警訊及本院調查時指訴之情節相符，並經證人壬○○於本
      院調查中結證稱，當時看到被告穿著淺藍色之衣服；被害人丙○○陳稱，小偷
      被捕時是穿白色衣服，當時在後陽台找到扣案之尖嘴鉗及手套；證人丑○○於
      警訊中供陳，先看到時被告穿藍色襯衫，之後抓到時，該被告身著一件白色襯
      衫，手上拿著二支羽球拍，全身一直冒汗，好像很緊張，右胸有被劃傷還在流
      血等語；證人李進光於本院調查中證述：「我們抓到他時他身上是穿白色的襯
      衫很乾淨，右胸口的地方有血跡，被害人家中找到的藍色襯衫已經濕透了」相
      符，復有被害人己○○○所出具之贓物認領保管單一紙可憑。次查，扣案尖嘴
      鉗及手套係在編號五之後陽台所尋獲，業經編號五之被害人丙○○證述在卷，
      被害人己○○○亦稱「五樓有門，但門好像沒有鎖」，是被告辯稱並未攜帶凶
      器進入乙節應非虛詞。
（五）綜上所述，本件事證明確，被告犯行已堪認定，應依法論科。
三、另查，被告於本院調查中自承從八十九年六月三十日出獄後就無工作，且在二個
    月間連續犯下本案六起竊盜犯行，再加以臺灣高等法院八十九年上易字第二八九
    九號判決及本案檢察官以前案判決效力所及而為不起訴處分之犯行，被告自八十
    八年七月二日起至八十九年七月間，總計侵入他人住宅犯下竊盜案件四十餘件，
    有該判決可參，顯係以竊盜為生，核被告所為係犯刑法第三百二十二條之常業竊
    盜罪。扣案之手套一雙，為供犯罪所用之物，且應為被告所有，已如前述，爰依
    刑法第三十八條第一項第二款併予宣告沒收之。爰審酌被告前有如事實欄所論述
    之竊盜前科及犯行，且被告於青壯之年，竟不思以己力賺取財物，而心存僥倖，
    以本件財產犯罪為生，又以闖空門、逾越門扇之方式行竊，對人民之居住及生命
    、身體、財產安全危害甚鉅，事後坦承部分犯行等一切情狀，量處如主文所示之
    刑。末查被告自八十八年起，連續多次為竊盜犯行，縱經法院判決處刑後，仍不
    知收斂，復為本件多起竊盜犯行，顯係以犯竊盜罪為常業，均已如前述，爰於宣
    告被告竊盜罪刑時，併依竊盜犯贓物犯保安處分條例第三條第一項第二款之規定
    ，諭知於刑之執行前，令入勞動場所強制工作之規定，宣告其於刑之執行前，令
    入勞動場所強制工作三年，以期矯正犯罪習慣。至被告於編號二處所用以毀損窗
    戶之鋤頭及棍子，並非被告所有，爰不另為沒收之諭知；又編號五扣案之尖嘴鉗
    一支，無從證明為供被告犯罪所用之物，亦非被告所有，而扣案於編號二處所所
    扣得之香菸十五支，雖係被告所有，然與本件顯無直接牽連關係，均不另為沒收
    之諭知，附此敘明。
四、公訴意旨另以附表編號七之行為亦涉刑法第三百二十二條之常業竊盜罪嫌云云（
    毀損部分未據告訴），然訊之被告堅詞否認該部分之竊盜犯行，辯稱因懷疑被害
    人庚○○有偷取其竊得之贓物放在車上，所以才用現場的石磚砸破車窗玻璃，打
    開車門，想看看有沒有屬於其之東西，因裡面沒有屬於其之物品，所以就沒有拿
    等語。經查，被害人庚○○雖於警訊中指稱被告竊取其車內銅板二千多元，惟於
    本院調查中卻反反覆覆，改稱除車毀外沒有什麼損失，有幾個銅板掉了，但忘記
    幾個之詞，而證人即被害人住處之管理員戊○○於警訊中亦僅陳述，看到被告形
    跡可疑出現在大廈地下室一樓，有發現被害人之車子車窗被打破，但不知道被害
    人損失多少，則證人戊○○亦未親眼目睹被告竊取財物，再者，二千多元之硬幣
    ，其數量並不在少，被害人又如何確認車內有二千多元，故此部分不能證明被告
    犯罪，此外，復查無其他積極證據足證被告有何公訴人所指之犯行，惟公訴人認
    此部分與前開論罪科刑部分為實質上一罪之關係，爰不另為無罪之諭知。
五、附表編號四之犯罪地點，係證人辛○○所提供，業據被告供陳在卷，且證人辛○○於本院調查中亦供稱，被害人乙○○係伊之姨丈，因伊父母曾向乙○○簽過六
    合彩而欠乙○○錢，所以對其印象不好，並以寫字條之方式提供地址給被告等語
    ，伊雖否認與被告共犯此案，及事後分贓，然對於提供犯罪地點予被告一點則並
    不否認，且被告對於犯案當天證人辛○○如何與之一同前往，並以何方式確認被
    害人家中無人等情，均供述明確，是證人辛○○就附表編號四部分之竊盜犯行與
    被告共同犯之一節，本院依職權告發由臺灣臺北地方法院檢察署檢察官偵辦，併
    此敘明。
據上論結，應依刑事訴訟法第二百九十九條第一項前段，刑法第三百二十二條、第三
十八條第一項第二款，竊盜犯贓物犯保安處分條例第三條第一項第二款、第四條、第
五條第一項前段，判決如主文。
本案經檢察官陳錫柱到庭執行職務。
中      華      民      國      九十      年    十    月      二十五    日
                                    臺灣臺北地方法院刑事第三庭
                                        審判長法  官  徐  世  禎
                                              法  官  吳  淑  惠
                                              法  官  黎  惠  萍
右正本證明與原本無異
如不服本判決應於送達後十日內向本院提出上訴狀。
                                              書記官  賈  繼  藩
中      華      民      國      九十      年    十    月      二十五    日
附錄本案論罪科刑法條全文
刑法第三百二十二條
附表：
┌─┬──────┬──────┬────┬───┬───────┬─┐
│編│            │            │        │被害人│              │備│
│號│  犯罪時間  │  犯罪地點  │犯罪方法│姓  名│ 所竊得之財物 │註│
│  │            │            │        │      │              │  │
├─┼──────┼──────┼────┼───┼───────┼─┤
│  │年１０月日│台北縣永和市│攀越窗戶│子○○│美金一百元、新│  │
│一│下午二時許  │秀朗路一段一│侵入住宅│      │台幣一萬三千元│  │
│  │            │五○巷一弄二│竊盜    │      │、手錶一只、金│  │
│  │            │號六樓      │        │      │飾卡一張      │  │
├─┼──────┼──────┼────┼───┼───────┼─┤
│  │年月日│台北縣永和市│以現場之│林素月│進入加蓋之頂樓│  │
│  │中午十二時三│永寧街七六巷│鋤頭及棍│      │後，以目光搜尋│  │
│二│十分        │一號五樓    │子毀損窗│      │財物，因發現五│  │
│  │            │            │戶侵入住│      │樓有聲響而逃離│  │
│  │            │            │宅      │      │(未得手)      │  │
├─┼──────┼──────┼────┼───┼───────┼─┤
│  │年月日│台北縣永和市│攀越窗戶│癸○○│進入後著手翻尋│  │
│三│下午二、三時│中正路四一六│侵入住宅│      │財物，因室內無│  │
│  │            │號八樓      │竊盜    │      │貴重財物而離去│  │
│  │            │            │        │      │(未得手)      │  │
├─┼──────┼──────┼────┼───┼───────┼─┤
│  │年月日│台北縣蘆洲市│攀越窗戶│乙○○│新台幣約十五萬│另│
│  │下午二時許（│民生街一三一│侵入住宅│      │元、美金約八千│有│
│四│起訴書誤載時│巷九號五、六│竊盜    │      │元、手錶五個、│共│
│  │間）        │樓          │        │      │白金飾品二條、│犯│
│  │            │            │        │      │黃金飾品二條、│  │
│  │            │            │        │      │翡翠二個      │  │
├─┼──────┼──────┼────┼───┼───────┼─┤
│  │年月日│台北市大安區│逾越窗戶│丙○○│中國信託商業銀│  │
│五│下午二時許  │大安路二段一│侵入住宅│      │行提款卡二張、│  │
│  │            │四一巷一二號│竊盜    │  │臺灣中小企業銀│  │
│  │            │四樓        │        │      │行提款卡一張  │  │
├─┼──────┼──────┼────┼───┼───────┼─┤
│  │年月日│台北市大安區│逾越門扇│林謝初│羽毛球拍二支、│  │
│  │下午二時許  │大安路二段一│侵入住宅│枝    │白色襯衫一件  │  │
│六│            │四一巷四號五│竊盜    │      │              │  │
│  │            │樓（起訴書誤│        │      │              │  │
│  │            │載住址）    │        │      │              │  │
├─┼──────┼──────┼────┼───┼───────┼─┤
│  │年月日│台北縣新店市│砸毀車窗│庚○○│現金約二千元  │不│
│  │上午八時十分│安民街三巷二│竊取車內│      │              │另│
│  │許          │一號地下一樓│財物    │      │              │為│
│七│            │            │        │      │              │無│
│  │            │            │        │      │              │罪│
│  │          │            │        │      │              │之│
│  │            │            │        │      │              │諭│
│  │            │            │        │      │              │知│
│  │            │            │        │      │              │  │
└─┴──────┴──────┴────┴───┴───────┴─┘


司法院資訊處製作；財團法人民間司法改革基金會備份。
